臺灣新北地方法院刑事裁定　　　　　　110年度撤緩字第246號
聲　請　人　臺灣新北地方檢察署檢察官
受　刑　人　湯鈞富



上列聲請人因受刑人違反毒品危害防制條例案件，聲請撤銷緩刑
之宣告（110 年度執聲字第1953號），本院裁定如下：
    主  文
聲請駁回。
    理  由                      
一、聲請意旨略以：受刑人即被告湯鈞富因違反毒品危害防制條
    例案件，經本院以106 年度訴字第1108號（臺灣新北地方檢
    察署【下稱新北檢】106 年度偵字第19107 號）判決判處有
    期徒刑2 年，緩刑5 年，於民國107 年4 月12日確定在案，
    竟於緩刑期內即109 年5 月5 日（在臺北市內湖區陽光街工
    地內飲用保力達藥酒2 杯後，騎乘機車上路，行經新北市板
    橋區僑中二街與僑中一街口為警攔檢，測得吐氣所含酒精濃
    度達每公升0.25毫克），其另犯公共危險罪，經本院於110
    年7 月27日以110 年度交簡字第825 號判決判處得易科罰金
    之有期徒刑2 月，於110 年9 月7 日確定，足認其不知悔悟
    自新，原宣告之緩刑難收其預期效果，而有執行刑罰之必要
    ，合於刑法第75條之1 第1 項第2 款（聲請書誤載「第1 款
    」，應予更正）所定得撤銷緩刑宣告之原因，爰依刑事訴訟
    法第476 條之規定，聲請將上述之緩刑宣告撤銷等語。
二、按受緩刑之宣告，而於緩刑內因故意犯他罪，而在緩刑期內
    受6 月以下有期徒刑、拘役或罰金之宣告確定者，足認原宣
    告之緩刑難收其預期效果，而有執行刑罰之必要者，得撤銷
    其宣告，刑法第75條之1 第1 項第2 款定有明文。又本條前
    於94年2 月2 日增訂立法意旨略以：關於緩刑之撤銷，現行
    法第75條第1 項固已設有2 款應撤銷之原因；至得撤銷緩刑
    之原因，則僅於保安處分章內第93條第3 項與撤銷假釋合併
    加以規定，體例上不相連貫，實用上亦欠彈性，爰參酌德國
    及奧地利現行立法例增訂得撤銷緩刑之原因，其中現行關於
    緩刑前或緩刑期間故意犯他罪，而在緩刑期內受得易科罰金
    之有期徒刑之宣告者，列為應撤銷緩刑之事由，因認過於嚴
    苛，而排除第75條應撤銷緩刑之事由，移列至得撤銷緩刑事
    由，俾使法官依被告再犯情節，而裁量是否撤銷先前緩刑之
    宣告。其次，如有前開事由，但判決宣告拘役、罰金時，可
    見行為人仍未見悔悟，有列為得撤銷緩刑之事由，以資彈性
    適用，爰於第1 項第1 款、第2 款增訂之。且本條採用裁量
    撤銷主義，賦予法院撤銷與否之權限，特於第1 項規定實質
    要件為「足認原宣告之緩刑難收其預期效果，而有執行刑罰
    之必要」，供作審認之標準。亦即於「得」撤銷緩刑之情形
    ，法官應依職權本於合目的性之裁量，妥適審酌被告所犯前
    後數罪間，關於法益侵害之性質、再犯之原因、違反法規範
    之情節是否重大、被告主觀犯意所顯現之惡性及其反社會性
    等情，是否已使前案原為促使惡性輕微之被告或偶發犯、初
    犯改過自新而宣告之緩刑，已難收其預期之效果，而確有執
    行刑罰之必要，此與刑法第75條第1 項所定1 款要件有一具
    備，即毋庸再行審酌其他情狀，應逕予撤銷緩刑之情形不同
    。
三、經查：
  ㈠受刑人湯鈞富因犯共同販賣第三級毒品未遂罪案件，前經本
    院以106 年度訴字第1108號判決判處有期徒刑2 年，緩刑5
    年，緩刑期間付保護管束，並應向檢察官指定之政府機關、
    政府機構、行政法人、社區或其他符合公益目的之機構或團
    體提供200 小時之義務勞務及接受4 小時之法治教育課程，
    於107 年4 月12日確定（下稱前案）；又受刑人於緩刑期間
    內之109 年5 月5 日，另因酒後駕車公共危險案件，經本院
    以110 年度交簡字第825 號判決有期徒刑2 月，並於110 年
    9 月7 日確定（下稱後案）等情，有上開刑事判決書2 份、
    臺灣高等法院被告前案紀錄表1 份附卷可稽，顯見受刑人確
    有於緩刑期內故意犯他罪，而在緩刑期內受6 月以下有期徒
    刑之宣告確定，而合於刑法第75條之1 第1 項第2 款得撤銷
    緩刑之事由，固堪認定。惟揆諸前揭說明，仍應審酌本件有
    無「足認原宣告之緩刑難收其預期效果，而有執行刑罰必要
    」之情形，以決定是否撤銷緩刑。
  ㈡本件聲請書僅以受刑人於緩刑期內另犯公共危險罪，而受有
    期徒刑2 月之宣告確定，合於刑法第75條之1 第1 項第1 款
    所定得撤銷宣告之原因等語，然對於該受刑人如何符合刑法
    第75條之1 所定「足認原宣告之緩刑難收其預期效果，而有
    執行刑罰之必要」之實質要件，並未提出其他證據以供證明
    符合撤銷緩刑之實質要件，其據以聲請撤銷上揭緩刑，自值
    斟酌。
  ㈢再者，受刑人所犯後案公共危險罪與前案共同販賣第三級毒
    品未遂罪，二者之犯罪型態、原因迥異，侵害法益及社會危
    害程度亦殊，二者間並無再犯原因之關聯性或類似性，未能
    充分凸顯其主觀之惡性，以致原緩刑宣告難收預期效果之程
    度。且斟酌受刑人於前案中緩刑附帶應履行之200 小時之義
    務勞務及接受4 小時之法治教育課程，其200 小時之義務勞
    務已於108 年8 月14日履行完畢，且於107 年10月16日完成
    4 小時法治教育課程等節，經本院核閱新北檢107 年度執護
    勞字第61號、107 年度執護命字第79號觀護卷宗無誤，受刑
    人均已遵循前案判決所諭知緩刑之條件，依執行檢察官之命
    令完成前開條件，自難認受刑人主觀惡性及反社會性情節重
    大，抑或違反法規範之情節甚鉅，難認前案判決原為促使惡
    性輕微之受刑人或偶發犯、初犯改過自新而宣告之緩刑，已
    難收其預期之效果，而有執行刑罰之必要。
  ㈣綜上，依卷內現存證據資料，無從認定「原宣告之緩刑難收
    其預期效果，而有執行刑罰之必要」，本院尚難僅憑受刑人
    於前案緩刑期內故意犯而在緩刑期內受刑之宣告確定乙節，
    即率將其前案之緩刑宣告撤銷。是聲請人聲請撤銷受刑人之
    緩刑宣告，即非有據，為無理由，應駁回之。
四、依刑事訴訟法第220 條，裁定如主文。
中    華    民    國   110    年    10    月    20    日
                  刑事第十八庭   法  官   詹蕙嘉
上列正本證明與原本無異。
如不服本裁定，應於裁定送達後五日內敘明抗告理由，向本院提
出抗告狀。
                                 書記官   李郁禎
中    華    民    國   110    年    10    月    21    日